anaMwa gaNavu
anaMwa gaNagalYu
anaMwa gaNavannu
anaMwa gaNagalYannu
anaMwa gaNaxiMxa
anaMwa gaNagalYiMxa
anaMwa gaNakkeV
anaMwa gaNagalYigeV
anaMwa gaNaxiMxa
anaMwa gaNagalYiMxa
anaMwa gaNaxa
anaMwa gaNagalYa
anaMwa gaNaxalli
anaMwa gaNagalYalli
anaMwa gaNave
anaMwa gaNagalYe
anaMwa gaNakkoskara
anaMwa gaNagalYigoskara
anaMwa gaNakkoskara
anaMwa gaNagalYigoskara
anaMwa gaNakkAgi
anaMwa gaNagalYigAgi
anaMwa gaNakkAgi
anaMwa gaNagalYigAgi
anaMwa gaNakkosuga
anaMwa gaNagalYigosuga
anaMwa gaNakkosuga
anaMwa gaNagalYigosuga
anaMwa gaNakkiMwa
anaMwa gaNagalYigiMwa
anaMwa gaNaxaMweV
anaMwa gaNagalYaMweV
anaMwa gaNaxaMwa
anaMwa gaNagalYaMwa
anaMwa gaNaxaMwaha
anaMwa gaNagalYaMwaha
anaMwa gaNaxoVdaneV
anaMwa gaNagalYoVdaneV
anaMwa gaNaxoVMxigeV
anaMwa gaNagalYoVMxigeV
anaMwa gaNavA
anaMwa gaNavU
anaMwa gaNavo
anaMwa gaNavo
anaMwa gaNavo
anaMwa gaNave
anaMwa gaNave
anaMwa gaNave
anaMwa gaNavannA
anaMwa gaNavannU
anaMwa gaNavanno
anaMwa gaNavanno
anaMwa gaNavanno
anaMwa gaNavanne
anaMwa gaNavanne
anaMwa gaNavanne
anaMwa gaNaxiMxalA
anaMwa gaNaxiMxalU
anaMwa gaNaxiMxalo
anaMwa gaNaxiMxalo
anaMwa gaNaxiMxalo
anaMwa gaNaxiMxale
anaMwa gaNaxiMxale
anaMwa gaNaxiMxale
anaMwa gaNakkA
anaMwa gaNakkU
anaMwa gaNakko
anaMwa gaNakko
anaMwa gaNakko
anaMwa gaNakke
anaMwa gaNakke
anaMwa gaNakke
anaMwa gaNaxiMxalA
anaMwa gaNaxiMxalU
anaMwa gaNaxiMxalo
anaMwa gaNaxiMxalo
anaMwa gaNaxiMxalo
anaMwa gaNaxiMxale
anaMwa gaNaxiMxale
anaMwa gaNaxiMxale
anaMwa gaNaxalliyA
anaMwa gaNaxalliyU
anaMwa gaNaxalliyo
anaMwa gaNaxalliyo
anaMwa gaNaxalliyo
anaMwa gaNaxalliye
anaMwa gaNaxalliye
anaMwa gaNaxalliye
anaMwa gaNagalYA
anaMwa gaNagalYU
anaMwa gaNagalYo
anaMwa gaNagalYo
anaMwa gaNagalYo
anaMwa gaNagalYe
anaMwa gaNagalYe
anaMwa gaNagalYe
anaMwa gaNagalYannA
anaMwa gaNagalYannU
anaMwa gaNagalYanno
anaMwa gaNagalYanno
anaMwa gaNagalYanno
anaMwa gaNagalYanne
anaMwa gaNagalYanne
anaMwa gaNagalYanne
anaMwa gaNagalYiMxalA
anaMwa gaNagalYiMxalU
anaMwa gaNagalYiMxalo
anaMwa gaNagalYiMxalo
anaMwa gaNagalYiMxalo
anaMwa gaNagalYiMxale
anaMwa gaNagalYiMxale
anaMwa gaNagalYiMxale
anaMwa gaNagalYigA
anaMwa gaNagalYigU
anaMwa gaNagalYigo
anaMwa gaNagalYigo
anaMwa gaNagalYigo
anaMwa gaNagalYige
anaMwa gaNagalYige
anaMwa gaNagalYige
anaMwa gaNagalYiMxalA
anaMwa gaNagalYiMxalU
anaMwa gaNagalYiMxalo
anaMwa gaNagalYiMxalo
anaMwa gaNagalYiMxalo
anaMwa gaNagalYiMxale
anaMwa gaNagalYiMxale
anaMwa gaNagalYiMxale
anaMwa gaNagalYallA
anaMwa gaNagalYallU
anaMwa gaNagalYallo
anaMwa gaNagalYallo
anaMwa gaNagalYallo
anaMwa gaNagalYalle
anaMwa gaNagalYalle
anaMwa gaNagalYalle
anaMwa gaNakkoskaravA
anaMwa gaNakkoskaravU
anaMwa gaNakkoskaravo
anaMwa gaNakkoskaravo
anaMwa gaNakkoskaravo
anaMwa gaNakkoskarave
anaMwa gaNakkoskarave
anaMwa gaNakkoskarave
anaMwa gaNakkoskaravA
anaMwa gaNakkoskaravU
anaMwa gaNakkoskaravo
anaMwa gaNakkoskaravo
anaMwa gaNakkoskaravo
anaMwa gaNakkoskarave
anaMwa gaNakkoskarave
anaMwa gaNakkoskarave
anaMwa gaNakkAgiyA
anaMwa gaNakkAgiyU
anaMwa gaNakkAgiyo
anaMwa gaNakkAgiyo
anaMwa gaNakkAgiyo
anaMwa gaNakkAgiye
anaMwa gaNakkAgiye
anaMwa gaNakkAgiye
anaMwa gaNakkAgiyA
anaMwa gaNakkAgiyU
anaMwa gaNakkAgiyo
anaMwa gaNakkAgiyo
anaMwa gaNakkAgiyo
anaMwa gaNakkAgiye
anaMwa gaNakkAgiye
anaMwa gaNakkAgiye
anaMwa gaNakkosugavA
anaMwa gaNakkosugavU
anaMwa gaNakkosugavo
anaMwa gaNakkosugavo
anaMwa gaNakkosugavo
anaMwa gaNakkosugave
anaMwa gaNakkosugave
anaMwa gaNakkosugave
anaMwa gaNakkosugavA
anaMwa gaNakkosugavU
anaMwa gaNakkosugavo
anaMwa gaNakkosugavo
anaMwa gaNakkosugavo
anaMwa gaNakkosugave
anaMwa gaNakkosugave
anaMwa gaNakkosugave
anaMwa gaNakkiMwalA
anaMwa gaNakkiMwalU
anaMwa gaNakkiMwalo
anaMwa gaNakkiMwalo
anaMwa gaNakkiMwalo
anaMwa gaNakkiMwale
anaMwa gaNakkiMwale
anaMwa gaNakkiMwale
anaMwa gaNaxaMweVyA
anaMwa gaNaxaMweVyU
anaMwa gaNaxaMweVyo
anaMwa gaNaxaMweVyo
anaMwa gaNaxaMweVyo
anaMwa gaNaxaMweVye
anaMwa gaNaxaMweVye
anaMwa gaNaxaMweVye
anaMwa gaNaxoVdaneVyA
anaMwa gaNaxoVdaneVyU
anaMwa gaNaxoVdaneVyo
anaMwa gaNaxoVdaneVyo
anaMwa gaNaxoVdaneVyo
anaMwa gaNaxoVdaneVye
anaMwa gaNaxoVdaneVye
anaMwa gaNaxoVdaneVye
anaMwa gaNaxoVMxigeVyA
anaMwa gaNaxoVMxigeVyU
anaMwa gaNaxoVMxigeVyo
anaMwa gaNaxoVMxigeVyo
anaMwa gaNaxoVMxigeVyo
anaMwa gaNaxoVMxigeVye
anaMwa gaNaxoVMxigeVye
anaMwa gaNaxoVMxigeVye
anaMwa gaNagalYigoskaravA
anaMwa gaNagalYigoskaravU
anaMwa gaNagalYigoskaravo
anaMwa gaNagalYigoskaravo
anaMwa gaNagalYigoskaravo
anaMwa gaNagalYigoskarave
anaMwa gaNagalYigoskarave
anaMwa gaNagalYigoskarave
anaMwa gaNagalYigoskaravA
anaMwa gaNagalYigoskaravU
anaMwa gaNagalYigoskaravo
anaMwa gaNagalYigoskaravo
anaMwa gaNagalYigoskaravo
anaMwa gaNagalYigoskarave
anaMwa gaNagalYigoskarave
anaMwa gaNagalYigoskarave
anaMwa gaNagalYigAgiyA
anaMwa gaNagalYigAgiyU
anaMwa gaNagalYigAgiyo
anaMwa gaNagalYigAgiyo
anaMwa gaNagalYigAgiyo
anaMwa gaNagalYigAgiye
anaMwa gaNagalYigAgiye
anaMwa gaNagalYigAgiye
anaMwa gaNagalYigAgiyA
anaMwa gaNagalYigAgiyU
anaMwa gaNagalYigAgiyo
anaMwa gaNagalYigAgiyo
anaMwa gaNagalYigAgiyo
anaMwa gaNagalYigAgiye
anaMwa gaNagalYigAgiye
anaMwa gaNagalYigAgiye
anaMwa gaNagalYigosugavA
anaMwa gaNagalYigosugavU
anaMwa gaNagalYigosugavo
anaMwa gaNagalYigosugavo
anaMwa gaNagalYigosugavo
anaMwa gaNagalYigosugave
anaMwa gaNagalYigosugave
anaMwa gaNagalYigosugave
anaMwa gaNagalYigosugavA
anaMwa gaNagalYigosugavU
anaMwa gaNagalYigosugavo
anaMwa gaNagalYigosugavo
anaMwa gaNagalYigosugavo
anaMwa gaNagalYigosugave
anaMwa gaNagalYigosugave
anaMwa gaNagalYigosugave
anaMwa gaNagalYigiMwalA
anaMwa gaNagalYigiMwalU
anaMwa gaNagalYigiMwalo
anaMwa gaNagalYigiMwalo
anaMwa gaNagalYigiMwalo
anaMwa gaNagalYigiMwale
anaMwa gaNagalYigiMwale
anaMwa gaNagalYigiMwale
anaMwa gaNagalYaMweVyA
anaMwa gaNagalYaMweVyU
anaMwa gaNagalYaMweVyo
anaMwa gaNagalYaMweVyo
anaMwa gaNagalYaMweVyo
anaMwa gaNagalYaMweVye
anaMwa gaNagalYaMweVye
anaMwa gaNagalYaMweVye
anaMwa gaNagalYoVdaneVyA
anaMwa gaNagalYoVdaneVyU
anaMwa gaNagalYoVdaneVyo
anaMwa gaNagalYoVdaneVyo
anaMwa gaNagalYoVdaneVyo
anaMwa gaNagalYoVdaneVye
anaMwa gaNagalYoVdaneVye
anaMwa gaNagalYoVdaneVye
anaMwa gaNagalYoVMxigeVyA
anaMwa gaNagalYoVMxigeVyU
anaMwa gaNagalYoVMxigeVyo
anaMwa gaNagalYoVMxigeVyo
anaMwa gaNagalYoVMxigeVyo
anaMwa gaNagalYoVMxigeVye
anaMwa gaNagalYoVMxigeVye
anaMwa gaNagalYoVMxigeVye
